【裁判字號】    99,易,48
【裁判日期】    990330
【裁判案由】    詐欺
【裁判全文】
臺灣基隆地方法院刑事判決                99年度易字第48號
公  訴  人  臺灣基隆地方法院檢察署檢察官
被      告  甲○○
上列被告因詐欺案件，經檢察官提起公訴（99年度偵字第221 號
），被告於準備程序進行中，就被訴事實為有罪之陳述，經本院
合議庭裁定由受命法官獨任進行簡式審判程序，判決如下：
    主  文
甲○○幫助意圖為自己不法之所有，以詐術使人將本人之物交付
，處拘役伍拾日，如易科罰金，以新台幣壹仟元折算壹日。
    事  實
一、甲○○雖可預見任意提供自己在金融機構開設之帳戶資料（
    含提款卡及密碼）供他人使用，極可能將以該帳戶作為實施
    詐欺或恐嚇取財等犯罪之工具，亦知擔任載送性交易女子及
    代為收取對價係違法之行為，猶於民國98年9 月前後，在臺
    北縣三重市○○○路、重陽路口統一超商門口，將其於民國
    94年8 月間在中國信託商業銀行開立之0000000000000 號帳
    戶之提款卡交與真實姓名年籍不詳之成年男子，並告以所設
    定之密碼，作為應徵載運性交易女子司機報酬及代收性交易
    所得之用。不詳之人遂利用甲○○提供之帳戶金融卡，基於
    詐欺犯意，於98年9 月27日19時30分許，以電話聯絡丙○○
    ，佯稱係中國信託商業銀行之行員，因丙○○在奇摩網站購
    物之繳款方式被設定為分期付款而須清理帳戶內資料以取消
    設定，並應先將帳戶內之存款全部領出轉存入前述中國信託
    銀行帳戶，致丙○○誤信為真而陷於錯誤，並於同日21時30
    分許，依指示在高雄市苓雅區○○○路29號1 樓中國信託商
    業銀行東高雄分行將現金新臺幣29,000元匯入上述中國信託
    銀行帳戶內，並遭提領。
二、案經基隆市警察局第二分局報告臺灣基隆地方法院檢察署檢
    察官偵查起訴。
    理  由
一、本件被告所犯者非為死刑、無期徒刑、最輕本刑為3 年以上
    有期徒刑之罪或高等法院管轄第一審案件，其於準備程序進
    行中，先就被訴事實為有罪之陳述，經告知其簡式審判程序
    之旨，並聽取公訴人及被告之意見後，本院依刑事訴訟法第
    273 條之1 第1 項之規定，裁定由受命法官獨任進行簡式審
    判程序，且依同法第273 條之2 規定，簡式審判程序之證據
    調查，不受第159 條第1 項、第161 條之2 、第161 條之3
    、第163 條之1 及第164 條至第170 條規定之限制，合先敘
    明。
二、上開犯罪事實，業據被告甲○○於本院準備程序及審理中坦
    承不諱，並經證人即被害人丙○○於警詢指證明確；前開中
    國信託商業銀行帳戶為被告申設，被害人丙○○遭詐騙集團
    成員詐騙後，分別匯款29,000元至上開銀行帳戶中，旋遭提
    領一空等情，有中國信託商業銀行開戶資料、歷史交易明細
    查詢報表、帳戶歷史交易查詢在卷可查，本件犯罪事證明確
    ，被告犯行，洵堪認定。按金融存款帳戶，係作為存戶個人
    財產保管之用，與存戶之存摺、提款卡及密碼相結合，其專
    屬性、私密性甚高，除非本人或與本人具密切之關係者，難
    認有何理由可自由流通使用該存摺、提款卡及密碼，而一般
    人亦均應有妥為保管存摺、提款卡及密碼，以防止被他人冒
    用之認識，縱有特殊情況偶有將存摺、提款卡及密碼交付他
    人之需，亦必深入瞭解其用途後再行提供使用，此為吾人日
    常生活經驗與事理；且觀諸現今社會上，詐騙者蒐購人頭帳
    戶，持以作為詐欺取財犯罪所得掩飾之用，常有所聞，出借
    帳戶予非親非故之人，受讓人可能係為從事詐欺犯罪，已屬
    人盡皆知之事，被告於本院準備程序中亦自承：伊不知道所
    求職之公司係從事何類工作，也沒有去過該公司，也覺得把
    提款卡交給不熟識之人與常理有悖等語，足認被告應可預見
    該詐騙集團成員拿走其帳戶提領工具，恐將利用其金融機構
    帳戶，作為詐欺犯罪使用，竟仍將上開帳戶之提款卡及密碼
    等提領工具交付予該不熟識之人，供上開人等作為上開詐欺
    取財犯罪使用，顯不違反其本意，其幫助他人犯詐欺取財罪
    之不確定故意至明，則被告幫助犯詐欺取財之犯行堪以認定
    。
三、論罪科刑：
  (一)核被告所為，係犯刑法第30條第1 項前段、第339 條第1 項
    之詐欺取財罪。又被告對詐欺正犯提供帳戶資以助力，但並
    未參與詐欺犯罪行為之實行，應屬幫助他人實行犯罪行為，
    為幫助犯，乃依刑法第30條第2 項之規定減輕其刑。
  (二)爰審酌被告未及深慮提供帳戶供詐騙行為人獲取犯罪所得之
    行為，並無足取，且嚴重影響社會秩序，然其係因一時未察
    惡性尚非重大，併其犯後坦承罪行等一切情狀，量處如主文
    所示之宣告刑，併諭知易科罰金之折算標準。
  (三)至被告將上開帳戶之提款卡及密碼等物品，已交予犯罪之成
    員，未經扣案，兼參上開帳戶已通報為警示帳戶，已無沒收
    之必要，爰不為沒收之諭知，附此敘明。
據上論斷，應依刑事訴訟法第273 條之1 第1 項、第299 條第1
項前段，刑法第339 條第1 項、第30條第1 項前段、第2 項、第
41條第1 項前段，判決如主文。
本案經檢察官乙○○到庭執行職務。
中    華    民    國    99    年    3     月    30    日
                  刑事第三庭法    官  黃永定
以上正本證明與原本無異。
如不服本判決應於收受送達後10日內向本院提出上訴書狀，並應
敘述具體理由；其未敘述上訴理由者，應於上訴期間屆滿後20日
內向本院補提理由書（均須按他造當事人之人數附繕本）「切勿
逕送上級法院」。
中    華    民    國    99    年    3     月    30    日
                            書 記 官  劉珍珍
附錄本案論罪科行依據之法條：
刑法第339條
I意圖為自己或第三人不法之所有，以詐術使人將本人或第三人
  之物交付者，處5 年以下有期徒刑、拘役或科或併科1 千元以
  下罰金。
II以前項方法得財產上不法之利益或使第三人得之者，亦同。
III前二項之未遂犯罰之。

司法院資訊處製作；財團法人民間司法改革基金會備份。
